【裁判字號】    98,訴,2215
【裁判日期】    990129
【裁判案由】    清償債務
【裁判全文】
臺灣桃園地方法院民事判決              98年度訴字第2215號
原      告  丙○○○
被      告  乙○○
            甲○○○
上列當事人間清償債務事件，本院於民國99年1 月19日言詞辯論
終結，判決如下：
    主      文
被告應連帶給付原告新臺幣玖拾肆萬貳仟元，及自民國九十八年
十二月二十六日起至清償日止，按週年利率百分之五計算之利息
。
訴訟費用由被告連帶負擔。
    事實及理由
壹、程序方面：
一、原告於本院96年度促字第62051 號支付命令事件請求被告乙
    ○○清償債務，係依據被告乙○○簽訂之借據；而本件原告
    係因被告乙○○、甲○○○於上開支付命令確定後（按：本
    院96年度促字第62051 號支付命令係於民國97年2 月13日確
    定）仍無力清償債務，故於97年9 月20日簽訂還款約定書，
    請求被告連帶清償債務，二者原因事實與請求權基礎不同，
    並無違反民事訴訟法第253 條一事不再理之規定，先予敘明
    。
二、按訴狀送達後，原告不得將原訴變更，但擴張或減縮應受判
    決事項之聲明者，不在此限，民事訴訟法第255 條第1 項第
    3 款定有明文。查原告提起本件訴訟，其原訴之聲明，利息
    之起算日為自98年12月11日起算，原告於起訴狀送達被告後
    ，於本院審理中改為自起訴狀繕本送達翌日起算（見本院卷
    第12頁），實屬減縮應受判決事項之聲明，應予准許。
貳、實體方面：
一、原告主張：被告乙○○前邀被告甲○○○為連帶保證人向原
    告借款新台幣（下同）1,040,000 元，兩造並於97年9 月20
    日簽訂還款約定書（下稱系爭約定書），約定被告應自97年
    10月30日起於每月30日前，存、匯入原告帳戶10,000元，直
    至清償完畢；若一次未付款視同全部到期，詎被告每月僅清
    償3 至5,000 元，且僅清償98,000元後即未清償，尚欠原告
    942,000 元，屢經催討，迄未清償。為此，爰依系爭約定書
    之法律關係提起本訴。並聲明如主文所示。
二、被告則以：對系爭約定書上被告之簽名確係被告所簽名不予
    爭執，惟其等因生活困難，故無法清償債務，希原告能給予
    時間還款。
三、經查，原告主張被告乙○○邀被告甲○○○為連帶保證人向
    原告借款1,040,000 元，兩造並簽訂系爭約定書，約定被告
    應自97年10月30日起按月清償10,000元，直至清償完畢；若
    一次未付款視同全部到期，詎被告僅清償98,000元後即未清
    償，尚欠原告942,000 元之事實部分，業據其提出系爭約定
    書1 件為證，被告對原告前揭主張及提出系爭約定書均不予
    爭執，其雖以希望原告能再給予時間還款云云置辯，惟對於
    原告請求權之成立與權利行使均無影響，應認原告請求為有
    理由。
四、綜上所述，原告依系爭約定書及連帶保證之法律關係請求被
    告連帶給付942,000 元及自98年12月26日起（起訴狀繕本於
    98年12月25日送達被告之住所）至清償日止按週年利率5%計
    算之利息，為有理由，應予准許。
五、據上論結，本件原告之訴為有理由，依民事訴訟法第85條第
    2項，判決如主文。
中    華    民    國    99    年    1     月    29    日
                  民事第二庭    法  官  楊晴翔
以上正本係按原本作成。
如對本判決上訴，須於判決送達後20日內向本院提出上訴狀。
中    華    民    國    99    年    1     月    29    日
                                書記官  黃盈菁

司法院資訊處製作；財團法人民間司法改革基金會備份。
